# 公司开具银承后未支付给供应商是否需要挂应付票据

提问人：我就不减速 时间：2023-07-10 12:06:02
请教陈版主， 12 月 20 日公司开具银承拟支付给供应商，但 12 月 20 日-12月 31 日均未发生采购，年末信用报告已显示票据金额，但公司未支付给供应商，未进行入账。
能否认为：虽已开具，但未实际支付给供应商，并不存在对银行的实际还款义务，不应在财务账上进行反映。银行函证按账面发函出现不符时、信用报告核对出现不符时，查明原因，获取完整证据链条。

回答人：chenyiwei
你的理解合理：“虽已开具，但未实际支付给供应商，并不存在对银行的实际还款义务，不应在财务账上进行反映”。对不同来源的证据之间的差异原因予以谨慎核查和合理解释。